【裁判字號】    90,易,541
【裁判日期】    900517
【裁判案由】    毒品危害防制條例
【裁判全文】
臺灣高雄地方法院刑事判決                            九十年度易字第五四一號
    公  訴  人  臺灣高雄地方法院檢察署檢察官
    被      告  乙○○
右列被告因違反毒品危害防制條例案件，經檢察官提起公訴（八十八年度毒偵字第三
三八七號），本院判決如左：
    主  文
乙○○施用第二級毒品，處有期徒刑月，如易科罰金以佰元折算壹日。
扣案之含甲基安非他命之玻璃吸食器貳支沒收銷燬之。
    事  實
一、乙○○前因施用毒品案件，經裁定送觀察、勒戒後，認無繼續施用毒品之傾向，
    業經台灣高雄地方法院檢察署檢察官於民國八十七年八月六日，以八十七年度偵
    字第三一六○號不起訴處分確定。復基於施用第二級毒品安非他命之犯意，於八
    十八年十二月十六日凌晨二時許，在高雄縣旗山鎮○○路○段一八一號其住處房
    間內，以將第二級毒品安非他命放入玻璃吸食器內燒烤後，再吸食其煙氣之方式
    ，施用第二級毒品安非他命一次，為警於八十八年十二月十六日十六時許，在上
    開處所搜索查獲，並扣得含甲基安非他命成份之玻璃吸食器二支。嗣經依台灣高
    雄地方法院八十八年度毒聲字第九三九八號裁定送觀察、勒戒後，認有繼續施用
    毒品之傾向，並經送強制戒治、停止戒治付保護管束，於九十年一月四日保護管
    束期滿。
二、案經高雄縣警察局旗山分局報請台灣高雄地方法院檢察署檢察官偵查起訴。
    理  由
一、訊據被告乙○○對於右揭時、地施用第二級毒品安非他命一次之犯行供承不諱，
    且被告為警查獲後所採集之尿液經送驗結果確呈甲基安非他命陽性反應，有高雄
    市政府衛生局煙毒尿液檢驗成績書一份附卷可稽。又扣案之玻璃吸食器二支經送
    請高雄醫學大學附設中和紀念醫院檢驗結果，亦確呈甲基安非他命成份反應，有
    該醫院檢驗報告二紙附卷可憑，足認被告之自白核與事實相符，應堪採信。又被
    告前因施用毒品案件，經裁定觀察勒戒後，認無繼續施用毒品傾向，由臺灣高雄
    地方法院檢察署檢察官於八十七年八月六日以八十七年度偵字第三一六０號不起
    訴處分確定，有該不起訴處分書附卷可憑。其於五年內再犯毒品危害防制條例第
    十條之罪，經本院裁定觀察勒戒後，認有繼續施用毒品之傾向，嗣經送強制戒治
    、停止戒治付保護管束，於九十年一月四日保護管束期滿，亦有本院八十九年度
    毒聲字第八０六三號裁定、台灣高雄看守所附設勒戒處所函所附之有無繼續施用
    毒品傾向證明書、台灣高雄地方法院檢察署八十九年度戒執護字第一一一四號保
    護管束執行卷宗在卷可稽。事證明確，被告施用第二級毒品之犯行，堪予認定。
二、核被告所為，係犯毒品危害防制條例第十條第二項之施用第二級毒品罪。被告持
    有第二級毒品進而施用，持有之低度行為應為施用之高度行為所吸收，不另論罪
    。爰審酌被告前已依毒品危害防制條例裁定送觀察勒戒並由檢察官為不起訴處分
    確定後，仍無悔意，再度施用安非他命自戕身心，惟念其施用情節尚非重大，犯
    後坦認不諱，態度良好等情，量處如主文所示之刑。又被告行為後，中華民國刑
    法第四十一條第一項業於九十年一月十日修正公布，同年月十二日生效，雖被告
    所犯為最重本刑三年以下有期徒刑之罪，且經本院量處有期徒刑三月，依其行為
    時即修正前刑法第四十一條之規定，所宣告之刑本得易科罰金，然其行為後刑法
    第四十一條既經修正，且修正後新法規定得宣告易科罰金之範圍，較修正前之舊
    法為廣，自應依刑法第二條第一項前段「從新從輕」原則，適用裁判時之法律即
    修正後之刑法第四十一條第一項之規定，併予諭知易科罰金之折算標準。再扣案
    之玻璃吸食器含甲基安非他命成份，已如前述，其與屬第二級毒品之甲基安非他
    命已密合不能分離，爰依毒品危害防制條例第十八條第一項前段規定，宣告沒收
    銷燬之。
三、公訴意旨另謂：被告基於概括之犯意，自八十八年十二月上旬某日起至同年十二
    月十五日止，連續在高雄市旗山鎮○○○路一八一號住處內，施用第二級毒品安
    非他命多次，因認被告此部分亦涉有違反毐品危害防制條例第十條第二項之罪嫌
    云云。惟訊據被告堅決否認有何上開連續施用之犯行，辯稱：前案觀察勒戒後，
    僅於八十八年十二月十六日凌晨二時許有施用第二級毒品安非他命等語。經查：
    被告迭於警、偵訊及本院審理中，均僅自白有於為警查獲之八十八年十二月十六
    日凌晨二時施用第二級毒品安非他命一次之事實，並未供陳有自八十八年十二月
    上旬某日起至上開時間前有連續施用毒品之情，況被告前開尿液檢驗報告結果呈
    現甲基安非他命陽性反應乙節，亦僅能佐證被告自白於為警查獲之八十八年十二
    月十六日凌晨二時許施用第二級毒品安非他命一次之事實，並無法證明其餘施用
    第二級毒品安非他命之犯行。此外，本院復查無其他積極證據足資證明被告有公
    訴人所指此部分連續施用之犯行，本應為無罪之諭知，惟因公訴人認此部分犯罪
    事實與前揭論罪科刑部分，有連續犯之裁判上一罪之法律關係，爰不另為無罪之
    諭知，附此敘明。
據上論斷，應依刑事訴訟法第二百九十九條第一項前段，毒品危害防制條例第十條第
二項、第十八條第一項前段，刑法第二條第一項前段、第十一條前段、修正後第四十
一條第一項，罰金罰鍰提高標準條例第二條，判決如主文。
本案經檢察官甲○○到庭執行職務。
中      華      民      國      九十      年      五      月    十七    日
                                  臺灣高雄地方法院刑事第六庭
                                      審判長法  官    趙家光
                                            法  官    邱明弘
                                            法  官    林韋岑
右正本證明與原本無異。
如不服本判決，應於判決送達後十日內，向本院提出上訴狀。
                                            書記官    董明惠
中    華    民    國      九十      年      五      月      十七  日
附錄本案論罪科刑法條
毒品危害防制條例第十條：
施用第二級毒品者，處三年以下有期徒刑。


司法院資訊處製作；財團法人民間司法改革基金會備份。
